【裁判字號】    99,台上,380
【裁判日期】    990121
【裁判案由】    妨害性自主
【裁判全文】
最高法院刑事判決              九十九年度台上字第三八０號
上  訴  人  甲○○
上列上訴人因妨害性自主案件，不服台灣高等法院中華民國九十
八年十一月十六日第二審判決（九十八年度上訴字第三六四八號
，起訴案號：台灣桃園地方法院檢察署九十八年度偵字第三六九
三號），提起上訴，本院判決如下：
    主  文
上訴駁回。
    理  由
按刑事訴訟法第三百七十七條規定，上訴於第三審法院，非以判
決違背法令為理由，不得為之。是提起第三審上訴，應以原判決
違背法令為理由，係屬法定要件。如果上訴理由書狀並未依據卷
內訴訟資料，具體指摘原判決不適用何種法則或如何適用不當，
或所指摘原判決違法情事，顯與法律規定得為第三審上訴理由之
違法情形，不相適合時，均應認其上訴為違背法律上之程式，予
以駁回。本件原判決維持第一審判決論處上訴人甲○○對於十四
歲以上未滿十六歲之女子為性交罪刑，駁回其在第二審之上訴，
同時諭知緩刑三年，緩刑期間付保護管束，並應向被害人支付新
台幣（下同）六十萬元之損害賠償，已敘明係依憑被害人Ａ女迭
於警詢及偵審中指訴遭上訴人以手指及生殖器為性侵害等情不移
，上訴人亦坦承知悉Ａ女當時就讀國中三年級，認為Ａ女約十五
歲，曾以手指插入Ａ女陰道二次等事實，及其他證據資料而為事
實認定及得心證之理由。從形式上觀察，原判決並無違背法令之
情形。上訴意旨無視上訴人於第一審所為上開自白，徙憑己見任
意質疑Ａ女陳述之真實性，據以指摘原判決採證認事違背證據法
則及有理由不備之違法云云，顯與原判決之論斷不符。再查被害
人及其父在原審附帶提起民事訴訟，對上訴人請求損害賠償，雙
方於民國九十八年十月二十六日成立訴訟上和解，上訴人同意給
付六十萬元予被害人及其父，並經被害人及其父表示拋棄其餘請
求，有原審九十八年度附民字第二八０號卷附和解筆錄可稽。原
判決乃命上訴人向被害人支付該損害賠償款項，依刑法第七十四
條第二項第三款規定，對上訴人諭知附條件緩刑。至台灣桃園地
方法院嗣於九十八年十一月二日另就被害人訴請上訴人民事損害
賠償事件，判決上訴人應給付被害人六十萬元（九十八年度訴字
第一四一五號），係該判決是否妥適之問題；上訴意旨執以指摘
原判決所附緩刑條件有「一事二判」之違誤云云，顯有誤會，要
與法律規定得為第三審上訴理由之違法情形，不相適合。本件上
訴違背法律上之程式，應予駁回。
據上論結，應依刑事訴訟法第三百九十五條前段，判決如主文。
中    華    民    國  九十九  年    一    月  二十一  日
                      最高法院刑事第十庭
                          審判長法官  花  滿  堂
                                法官  黃  正  興
                                法官  陳  東  誥
                                法官  林  錦  芳
                                法官  洪  昌  宏
      本件正本證明與原本無異
                                      書  記  官
中    華    民    國  九十九  年    一    月  二十五  日
                                                     m

司法院資訊處製作；財團法人民間司法改革基金會備份。
